# 项目合作方非股权出资享受分红

提问人：cuteseven 时间：2020-08-12 11:01:00
A公司实收资本 600 万，股东为甲公司，账面看上去100%控制，但乙公司为A公司项目合作方，支付A公司 400 万元作为项目合作款，A公司挂账其他应付款，双方约定甲乙公司分别享受A公司60%、40%的分利。这种模式我是第一次碰到，有以下问题咨询陈版：
1 、这种模式的非股权安排合规吗？
2 、会计处理如何做呢呢，我的理解是A公司单体报表还是需按照法定10%先提取盈余公积再进行分红，损益表下面分配股利只有应付普通股股利这一项可以填，但乙又不是普通股，那在披露层面自己新增一个“应付合作方股利”？
3 、对于甲公司合并报表而言，少数股东权益金额是不是等于A盈余公积的40%，损益表下面“归属于母公司所有者的净利润”全部列示所有的净利润感觉不合适，如何处理？
谢谢陈版

回答人：chenyiwei
对于此类基于项目的合作经营投资的会计处理，本版面此前已有较多讨论，你可以自行搜索一下本版面。
A公司作为接受出资的一方，对于收到B公司的投资款，应按项目的预计存续年限相应确认为其他流动负债或者其他非流动负债。
期末按照协议约定计算应归属于B公司的项目收益份额，借记营业成本、管理费用或者财务费用科目，贷记上述负债科目，使该负债科目的余额体现出B公司在该合作项目的权益期末余额中应享有的份额。
向B公司分配资金时，不论是还本还是分配收益，均从上述负债中列支。
由于合作项目是有期限限制的，到期必然要清算分配，且在项目期间只要有盈利就必须分配，因此对A公司而言，接受B公司的项目投资应确认为负债，相应地应归属于B公司的收益应确认为损益。而不应作为少数股东权益、少数股东损益。